臺灣高等法院臺中分院刑事判決　　　　　　　　　　　九十一年度上訴字第四五號
　　　上　訴　人　臺灣彰化地方法院檢察署檢察官
　　　上　訴　人
　　　即　被　告　乙○○
　　　選任辯護人　陳浩華
右上訴人因被告偽造文書等案件，不服臺灣彰化地方法院九十年度訴字第一○七○號
中華民國九十年十月二十五日第一審判決（起訴案號：臺灣彰化地方法院檢察署九十
年度偵字第五一八三號及移送併辦：九十年度偵字第六六九四號、臺灣桃園地方法院
檢察署九十一年度偵字第一九七四號），提起上訴，本院判決如左：
      主  文
原判決撤銷。
乙○○共同連續行使偽造之信用卡，處有期徒刑壹年拾月。
信用卡貳張、財團法人聯合信用卡處理中心商店存根聯上「嚴文宗」之署押拾肆枚、
「江建忠」之署押壹枚及變造之「嚴文宗」國民身分證上乙○○之照片壹張均沒收。
      事  實
一、乙○○、林和宏（檢察官另移由台灣嘉義地方法院併案審理中）及綽號「小王」
    之不詳姓名年籍之成年男子（乙○○均以行動電話0000000000聯絡）
    ，為藉由他人之信用卡刷卡之方式，達到騙取財物之目的，基於意圖為自己不法
    所有及基於共同變造國民身分證，暨行使偽造之信用卡、私文書、變造證書之概
    括犯意聯絡，先由綽號「小王」者將他人所偽造如附表所示卡號信用卡，及變造
    之嚴文宗之國民身分證（原證於八十七年七月八日補發），由乙○○以新台幣（
    下同）每張約一萬五千元之價格向「小王」取得後，即與林和宏共同前往如附表
    所示癸○○等經營之商店內連續刷卡消費。其方式係由乙○○連續冒用不知情的
    嚴文宗之名義，在財團法人聯合信用卡處理中心之客戶存根聯單供乙○○簽名，
    乙○○乃在財團法人聯合信用卡處理中心之客戶存根聯單上偽簽「嚴文宗」之姓
    名，而偽造該署押（該財團法人聯合信用卡處理中心一為客戶存根聯，一為商店
    存根聯，僅在客戶存根聯上簽嚴文宗名字，會同時複寫在商店存根聯內顯現嚴文
    宗姓名），表示係嚴文宗消費之意（其中如附表編號６部份係由乙○○與林和宏
    共同至商家消費，由林和宏持信用卡偽簽「江建忠」之姓名，表示係江建忠消費
    之意），並連續將該偽造完成之簽帳單商店存根聯交付於癸○○等人以為行使，
    使癸○○等人陷於錯誤，藉此詐騙癸○○等人之財物，購得之物均交給綽號「小
    王」者轉售圖利，乙○○、林和宏則分得其中一成之報酬，足以生損害於前開商
    店、發卡銀行及嚴文宗。嗣於民國（以下同）九十年七月廿六日晚間八時三十分
    許，其二人前往彰化縣彰化市○○路○段六三九號「震旦行」購買手機，並於收
    銀檯結帳時，由乙○○持上開偽造之萬泰商業銀行信用卡，主張為持卡人嚴文宗
    欲進行刷卡，經該店收銀員發覺有異而報警查獲，始未得逞，並扣得上開偽造之
    信用卡二張、變造之國民身分證一張等物。又乙○○於九十一年一月五日，復承
    前共同意圖為自己不法所有及行使偽造之信用卡、私文書之概括犯意聯絡，先由
    乙○○持偽造如附表編號所示卡號之信用卡，至位於桃園縣平鎮市○○路五十
    七號之大潤發賣場依上開方式刷卡消費，購買新力牌三十四吋電視機一台，於取
    得提（送）貨單、發票後離去，嗣該賣場職員庚○○經財團法人聯合信用卡處理
    中心告知該卡號信用卡為偽卡，同日下午二十一時，知情之邱鈺順（另案偵辦中
    ）駕Ａ３０３０７號自小客貨車，持乙○○交付之上開提（送）貨單及發票欲至
    賣場提貨區提領上開貨物時，經該賣場人員報警查獲，始未詐得該電視機。
二、案經彰化縣警察局彰化分局報請臺灣彰化地方法院檢察署檢察官偵查起訴、及桃
    園縣警察局平鎮分局報告臺灣桃園地方法院檢察署檢察官移送併辦。
      理  由
一、右揭事實，迭據被告乙○○於警訊及偵、審中供認不諱，核與共同被告林和宏於
    警訊及偵查中供述及被害人癸○○、辛○○、己○○、壬○○、丁○○、陳貽漢
    戊○○、庚○○等人於警訊指述情節相符，並有扣案之偽造信用卡二張、變造國
    民身分證一張及商店存根十五張、提（送）貨單及提貨卡影本各乙張在卷為憑，
    而扣案之信用卡二張，業經發卡銀行即萬泰商業銀行職員李佳鴻、中國信託商業
    銀行職員盧信達於警訊證陳係屬偽造之信用卡無訛，則被告顯有上開行使偽造信
    用卡、私文書及變造身分證之犯行。另共同被告邱鈺順於警、偵訊中固坦承九十
    一年一月五日持偽造如附表編號所示卡號之信用卡，至大潤發賣場刷卡消費之
    人為其認識之本件被告乙○○，並經警調閱大潤發賣場監視錄影帶指認無訛，惟
    否認有與被告乙○○共同為事實欄所示行使偽造信用卡及私文書之犯行，辯以：
    我係台中市第一搬家公司員工，受雇於綽號「阿忠」之姓名、年籍不詳成年男子
    ，該日係老闆「阿忠」叫我駕車至平鎮市大潤發賣場取貨，持偽卡消費之綽號「
    阿平」男子係我朋友乙○○，我不知乙○○持偽卡消費後，再要我去提貨云云。
    惟共同被告邱鈺順所駕Ａ３０３０７號自小客貨車上，經警查獲有被告乙○○所
    有身分證，為邱鈺順所不否認，則若邱鈺順果係受其老闆「阿忠」之指示，要求
    其駕上開車輛至大潤發賣場提領貨物回台中公司，何以被告之身分證會出現於該
    公司車上？況邱鈺順既供稱係於九十年十二月二十六日始至上開公司上班，衡情
    其雇主亦無可能於下班時間要求其一人至外地取貨，且邱鈺順所供平日不用至公
    司上班，不知公司成員有幾及對平鎮市不熟悉，然案發當日僅花費一小時即自台
    中市區駕車到達上揭案發地之大潤發賣場等情，經核均嚴重悖於常情，且與經驗
    法則不符，顯係犯後圖卸之詞，不足採信。依上論述，本件如附表編號所示部
    份，應係邱鈺順基於共同犯意聯絡，由乙○○持上開偽造之信用卡消費後，再由
    乙○○轉交發票及提貨單予邱鈺順，嗣由其駕車至大潤發賣場提貨遭警查獲無疑
    。本件事證明確，被告犯行洵堪認定。
二、按刑法第二百零一條之一第二項規定「行使前項偽造、變造之信用卡、金融卡、
    儲值卡或其他相類作為簽帳、提款、轉帳或支付工具之電磁紀錄物，或意圖供行
    使之用，而收受或交付於人者，處五年以下有期徒刑，得併科三萬元以下罰金。
    」，業據立法院增訂，並經總統於九十年六月二十日公布，同年月二十二日生效
    。次按以信用卡消費後，商業上所製作之簽帳單內載有其名稱、金額、交易事項
    、日期及持卡人之簽名，係屬私文書，國民身分證則屬關於身分之證明文書。核
    被告所為，係犯刑法第二百零一條之一第二項之行使偽造信用卡罪、第二百十六
    條行使第二百十條之偽造私文書、第二百十六條行使刑法第二百十二條變造證書
    罪，公訴人起訴法條漏未論及刑法第二百零一條之一第二項，尚有未洽（公訴意
    旨贅載刑法第二百十六條行使第二百二十條第二項、第一項之偽造準文書罪）。
    被告所涉偽造署押之行為係偽造私文書之部分行為，又其偽造私文書及變造國民
    身分證後復持以行使，其偽造及變造之低度行為均應為行使之高度行為所吸收，
    均不另論罪。另被告行使偽造信用卡，以取得對價財物之行為，原已包括詐取財
    物或財產上不法利益之行為在內，應不另成立詐欺罪名，公訴意旨贅載被告所為
    另犯有刑法第三百三十九條第一項之詐欺取財罪及同條第三項之詐欺取財未遂罪
    嫌，亦有未洽。被告與另案被告林和宏及綽號「小王」之男子間就附表所示各次
    犯罪之實施，有犯意聯絡及行為分擔，為共同正犯，又附表十五部分邱鈺順亦參
    與實施，就此部分邱鈺順亦為共同正犯，渠等先後多次上開行使偽造信用卡、偽
    造私文書、變造證書之犯行，時間緊接，犯罪構成要件相同，顯係各基於概括之
    犯意反覆為之，皆應依連續犯之規定論以一罪，並加重其刑。被告所犯上開刑法
    第二百零一條之一第二項之罪、第二百十六條行使第二百十條之偽造私文書罪、
    第二百十六條行使刑法第二百十二條變造證書各罪間，有方法結果之牽連關係，
    依牽連犯之規定從一重之行使偽造信用卡罪處斷。又被告所為如附表編號至
    部份犯行，雖未經起訴，但與已起訴被告所為如附表編號１至部份既有連續犯
    之裁判上一罪關係，本院自得併予審理。原審予被告論科，固非無見，惟原判決
    就本件被告所為如附表編號５至部份所示犯行，認均係以信用卡卡號：
    0000000000000000、000000000000000等二張偽造之信用卡所為，已有未洽，又
    原審未及審酌被告所為如附表編號至部份所示犯行，難認允當。被告上訴意
    旨謂原審量刑過重，雖非可取，惟檢察官上訴意旨，指謫原判決不當，為有理由
    ，應由本院將原判決撤銷改判。爰審酌被告犯罪之動機、方法、手段暨遭警查獲
    後仍不知悔改，再度犯案，嚴重危害社會治安等一切情狀，量處如主文第二項所
    示之刑，以示懲儆。又扣案信用卡二張，應依刑法第二百零五條之規定沒收，至
    於變造之「嚴文宗」國民身分證上乙○○之照片一張為被告所有供犯罪所用之物
    ，應予沒收。再者財團法人聯合信用卡處理中心商店存根聯上「嚴文宗」之署押
    十四枚、「江建忠」之署押壹枚，另依刑法第二百十九條之規定宣告沒收。
據上論結，應依刑事訴訟法第三百六十九條第一項前段、第三百六十四條、第二百九
十九條第一項前段、刑法第二十八條、第五十六條、第二百零一條之一第二項、第二
百十六條、第二百十條、第二百十二條、第五十五條、第三十八條第一項第二款、第
二百零五條、第二百十九條，罰金罰鍰提高標準條例第一條前段，判決如主文。
本案經檢察官甲○○到庭執行職務。
中      華      民      國    九十一     年      四       月     三     日
             臺灣高等法院臺中分院刑事第二庭
                                         審判長法  官  羅  禮  政
                                               法  官  蔡  聰  明
                                               法  官  陳  欣  安
右正本證明與原本無異。
如不服本判決應於收受送達後十日內向本院提出上訴書狀，其未敘述上訴之理由者並
得於提起上訴後十日內向本院補提理由書（均須按他造當事人之人數附繕本）。
                                                書記官  紀  美  鈺
中      華      民      國    九十一     年      四       月     八     日
附錄本案論罪科刑法條全文
刑法第二百零一條之一：
意圖供行使之用，而偽造、變造信用卡、金融卡、儲值卡或其他相類作為簽帳、提款
、轉帳或支付工具之電磁紀錄物者，處一年以上七年以下有期徒刑，得併科三萬元以
下罰金。
行使前項偽造、變造之信用卡、金融卡、儲值卡或其他相類作為簽帳、提款、轉帳或
支付工具之電磁紀錄物，或意圖供行使之用，而收受或交付於人者，處五年以下有期
徒刑，得併科三萬元以下罰金。
刑法第二百一十條：
 (偽造變造私文書罪)
偽造、變造私文書，足以生損害於公眾或他人者，處五年以下有期徒刑。
刑法第二百一十二條：
 (偽造變造特種文書罪)
偽造、變造護照、旅券、免許證、特許證及關於品行、能力服務或其他相類之證書、
介紹書，足以生損害於公眾或他人者，處一年以下有期徒刑、拘役或三百元以下罰金
。
刑法第二百一十六條：
 (行使偽造變造或登載不實之文書罪)
行使第二百十條至第二百十五條之文書者，依偽造、變造文書或登載不實事項或使登
載不實事項之規定處斷。
刑法第三百三十九條：
 (普通詐欺罪)
意圖為自己或第三人不法之所有，以詐術使人將本人或第三人之物交付者，處五年以
下有期徒刑、拘役或科或併科一千元以下罰金。
以前項方法得財產上不法之利益或使第三人得之者，亦同。
前二項之未遂犯罰之。
                                                                        Ｆ
附表：
┌──┬───┬─────┬──────┬───────┬────────┐
│編號│姓  名│時      間│地        點│  損 失 財 物 │  信用卡卡號    │
├──┼───┼─────┼──────┼───────┼────────┤
│ １ │癸○○│90‧07‧26│彰化縣彰化市│參萬貳佰玖拾元│0000000000000000│                                      │              │
│    │      │16時29分  │中山路二段  │              │                │
│    │      │          │639號       │              │                │
├──┼───┼─────┼──────┼───────┼────────┤
│ ２ │癸○○│90‧07‧26│彰化縣彰化市│壹萬壹仟柒佰玖│0000000000000000│
│    │      │16時05分  │中山路二段63│拾元          │                │
│    │      │          │9號         │              │                │
├──┼───┼─────┼──────┼───────┼────────┤
│ ３ │辛○○│90‧07‧26│台中市南屯區│壹仟壹佰陸拾元│0000000000000000│
│    │      │19時50分  │大墩路588號2│              │                │
│    │      │          │樓          │              │                │
├──┼───┼─────┼──────┼───────┼────────┤
│ ４ │己○○│90‧07‧26│彰化縣和美鎮│玖佰陸拾元    │0000000000000000│
│    │      │17時13分  │彰美路五段85│              │                │
│    │      │          │號          │              │                │
├──┼───┼─────┼──────┼───────┼────────┤
│ ５ │辛○○│90‧07‧24│台中市南屯區│參仟捌佰陸拾元│0000000000000000│
│    │      │18時20分  │大墩路588號 │              │                │
│    │      │          │2樓         │              │（信用卡未扣案）│
├──┼───┼─────┼──────┼───────┼────────┤
│ ６ │壬○○│90‧07‧24│台中市○○路│壹萬零捌佰元  │0000000000000000│
│    │      │15時04分  │一段247號   │              │                │
│    │      │          │            │              │（信用卡未扣案）│
├──┼───┼─────┼──────┼───────┼────────┤
│ ７ │丁○○│90‧07‧20│桃園市○○路│壹萬零捌佰元  │0000000000000000│
│    │      │14時23分  │318號       │              │                │
│    │      │          │      │              │（信用卡未扣案）│
├──┼───┼─────┼──────┼───────┼────────┤
│ ８ │丁○○│90‧07‧20│桃園市○○路│壹萬參仟元    │0000000000000000│
│    │      │14時40分  │318號       │              │                │
│    │      │          │            │              │（信用卡未扣案）│
├──┼───┼─────┼──────┼───────┼────────┤
│ ９ │丁○○│90‧07‧20│桃園市○○路│參萬參仟貳佰伍│0000000000000000│
│    │      │17時23分  │318號       │拾元          │                │
│    │      │          │            │              │（信用卡未扣案）│
├──┼───┼─────┼──────┼───────┼────────┤
│ １０ │丙○○│90‧07‧23│台中縣太平市│壹萬肆仟元    │0000000000000000│
│    │      │12時33分  │太平路576號 │              │                │
│    │      │          │            │              │（信用卡未扣案）│
├──┼───┼─────┼──────┼───────┼────────┤
│  │丙○○│90‧07‧23│台中縣太平市│壹萬陸仟伍佰元│0000000000000000│
│    │      │19時02分  │太平路576號 │              │                │
│    │      │          │            │              │（信用卡未扣案）│
├──┼───┼─────┼──────┼───────┼────────┤
│  │丙○○│90‧07‧19│台中縣太平市│玖仟伍佰元    │0000000000000000│
│    │      │19時51分  │太平路576號 │              │                │
│    │      │          │            │              │（信用卡未扣案）│
├──┼───┼─────┼──────┼───────┼────────┤
│  │戊○○│90‧07‧20│桃園市○○路│壹萬零參佰元  │0000000000000000│
│    │      │14時02分  │381號       │              │                │
│    │      │          │            │              │（信用卡未扣案）│
├──┼───┼─────┼──────┼───────┼────────┤
│  │戊○○│90‧07‧21│桃園市○○路│壹萬玖仟柒佰元│0000000000000000│
│    │      │12時47分  │381號       │              │                │
│    │      │          │            │              │（信用卡未扣案）│
├──┼───┼─────┼──────┼───────┼────────┤
│  │大潤發│91‧01‧05│桃園縣平鎮市│伍萬肆仟柒佰柒│0000000000000000│
│    │賣  場│17時40分  │南東路57號  │拾柒元        │                │
│    │      │          │            │              │（信用卡未扣案）│
└──┴───┴─────┴──────┴───────┴────────┘
                                                                        Ｆ
